【裁判字號】    97,簡上,127
【裁判日期】    970522
【裁判案由】    著作權法
【裁判全文】
臺灣板橋地方法院刑事判決             97年度簡上字第127號
上  訴  人  甲○○
即  被  告
上列上訴人因違反著作權法案件，不服本院九十七年度簡字第六
九號中華民國九十七年一月七日第一審判決（聲請簡易處刑案號
：九十六年度偵字第二五○四三號），提起上訴，本院管轄之第
二審合議庭判決如下：
    主  文
上訴駁回。
    事實及理由
一、本案經本院審理結果，認第一審以被告甲○○違反著作權法
    ，依著作權法第九十一條一第三項、第二項、第九十八條、
    刑法第十一條前段、第四十一條第一項前段等規定，判處有
    期徒刑六月，如易科罰金，以新臺幣一千元折算一日，扣案
    之盜版「地獄少女」光碟一套（五片）、電腦主機一臺（含
    燒錄器）均沒收、其認事用法均無違誤，量刑亦屬適當，應
    予維持，故均引用如附件第一審刑事簡易判決書記載之犯罪
    事實、證據及理由。
二、上訴人即被告甲○○上訴意旨略以：已和告訴人和解，請求
    依刑法第五十九條規定酌減其刑，或諭知緩刑云云。查，原
    審判決所認定之犯罪事實，被告於警詢、偵查及審理中均坦
    承不諱，復有錄影節目審查合格證明書、原產地證明、獨家
    授權合約、雅虎奇摩網頁拍賣資料、扣案之電腦主機一台（
    含燒錄器）、盜版地獄少女光碟一套五片等在卷可稽，事證
    已臻明確。再原審判決係依據刑法第五十七條規定詳為審酌
    被告素行、犯罪動機、目的、損害程度、散佈光碟數量甚微
    、被告坦承犯行犯罪後之態度等一切情狀後，量處該罪名之
    法定最低刑度（法定本刑為六月以上三年以下有期徒刑）。
    再查，被告曾於九十六年三月間因違反著作權法為警查獲，
    並經本院以九十六年度簡字第四○一○號判決判處有期徒刑
    六月，減為有期徒刑三月，緩刑二年，於九十六年八月二十
    三日確定，有臺灣高等法院被告前案紀錄表可參，並經本院
    調閱前開確定案件卷宗無誤，被告於前案查獲後再度散佈侵
    害著作權之重製光碟，並無任何情輕法重情堪憫恕之適用第
    五十九條酌減其刑之情形，亦與緩刑宣告要件不符，難認原
    審量刑有何不當之處，故上訴意旨空言指摘原審量刑過重請
    求宣告緩刑，並無理由。綜上，原審判決認事用法及量刑既
    均無違誤瑕疵可指，被告上訴顯無理由，應予駁回。
據上論斷，應依刑事訴訟法第四百五十五條之一第一項、第三項
、第三百六十八條、第三百七十三條，判決如主文。
本案經檢察官顏妃琇到庭執行職務。
中    華    民    國    97    年    5     月    22    日
                  刑事第八庭    審判長法  官  潘翠雪
                                      法  官  王士珮
                                      法  官  絲鈺雲
以上正本證明與原本無異
本件不得上訴
                                      書記官  周玉茹
中    華    民    國    97    年    5     月    22    日


司法院資訊處製作；財團法人民間司法改革基金會備份。
